臺灣臺南地方法院民事裁定
110年度司繼字第1754號
聲  請  人  蘇明道律師即施胡之財產管理人

上列聲請人聲請選任遺產管理人事件，本院裁定如下：
    主  文
選任蘇明道律師為被繼承人施胡（男，明治33年即民國前00年0
月00日生，民國27年8月15日死亡，生前最後住所：臺南州新豊
郡仁德庄太子庙二百八十五番地）之遺產管理人。
准對被繼承人施胡之大陸地區以外之繼承人為承認繼承之公示催
告。被繼承人之大陸地區以外之繼承人，應自本公示催告裁定揭
示之日起壹年貳月內承認繼承。
上述期限屆滿，無繼承人承認繼承時，被繼承人施胡之遺產，於
清償債權並交付遺贈物後，如有剩餘即歸屬國庫。
聲請程序費用由被繼承人施胡之遺產負擔。
    理  由
一、按先順序繼承人均拋棄其繼承權時，由次順序之繼承人繼承
    。其次順序繼承人有無不明或第四順序之繼承人均拋棄其繼
    承權者，準用關於無人承認繼承之規定；繼承開始時，繼承
    人之有無不明者，由親屬會議於一個月內選定遺產管理人，
    並將繼承開始及選定遺產管理人之事由，向法院報明；無親
    屬會議或親屬會議未於繼承開始時起一個月內選定遺產管理
    人者，利害關係人或檢察官，得聲請法院選任遺產管理人。
    民法第1176條第6項、第1177條、第1178條第2項定有明文。
    又公示催告期限屆滿，無繼承人承認繼承時，其遺產於清償
    債權，並交付遺贈物後，如有賸餘，歸屬國庫，民法第1185
    條規定甚明。
二、聲請意旨略以：被繼承人施胡生前因失蹤，經本院以104年
    度司財管字第7號民事裁定選任聲請人蘇明道律師為其財產
    管理人。嗣復經本院以 105年度亡字第40號民事裁定宣告其
    於民國27年8月 15日下午12時死亡;而被繼承人現因無繼承
    人可就其遺產行使權利，又無親屬可召開親屬會議選任遺產
    管理人，聲請人為財產管理人，屬利害關係人，爰聲請選任
    其為遺產管理人等語。
三、經查，聲請人主張之事實，業據前開裁定影本等為證，並經
    本院依職權調閱前揭案號卷宗核閱無誤。被繼承人經本院為
    死亡宣告確定後，因其繼承人有無不明，復無其他親屬可召
    開親屬會議以選定遺產管理人，聲請人屬利害關係人，故聲
    請選任被繼承人之遺產管理人，應予准許。又聲請人前經本
    院選任為被繼承人之財產管理人，其對於被繼承人之財產狀
    況應知之甚詳，是本院認由聲請人即蘇明道律師擔任遺產管
    理人乙職，應屬妥適，並限期命繼承人為承認繼承之公示催
    告，爰裁定如主文所示。
四、依家事事件法第181條第11項，裁定如主文。
中　　華　　民　　國　　110 　年　　6 　　月　　30　　日
                  家事法庭    司法事務官　吳玲媛
以上正本係照原本作成。
如對本裁定抗告，須於裁定送達後10日內向本院提出抗告狀，並
應繳納抗告費新台幣1000元整。 
中　　華　　民　　國　　110 　年　　7 　　月　　2 　　日
                                  書記官　林木村